# 关于协议并表的问题

提问人：咸鱼来也 时间：2020-04-10 08:11:24
大家好，有这么一个业务想征询大家的意见
A公司与B公司股东签署协议，全面接管B公司管理，接管期间A公司基本能独立控制B公司相关活动，接管期内B公司的利润在扣除某定额后以“托管费”形式由B公司支付给A公司，但A公司不持有B公司股权。上述情况原则上需要合并。但协议同时规定，为使得公司业务平稳开展，在接管期前会有一段过渡期，过渡期内将经营管理权交给A公司，但所有经营损益由B公司股东享受或承担，B公司股东也无需向A公司支付任何额外的费用，如果该月亏损A公司也无需向B公司股东承担任何责任。那么过渡期内A公司是否需要将B公司纳入合并范围？过渡期的长短是否会对过渡期内合并的认定产生实质性影响？
我目前的想法是不用 原因如下：
1.B公司的经营管理实际上由公司总经理主导，过渡期间A公司尚未全部替换所有总经理。
2.过渡期间A公司无法因参与B公司的经营活动取得任何回报。
请问大家如何看这个问题？

回答人：chenyiwei
首先对这种托管是否形成控制的判断要非常谨慎。在实务中，如果此类托管构成股权收购的前置步骤，且股权收购很可能实现时，将目标公司在托管期间纳入合并报表范围的可能性较大。除此之外，一般有明确期限的托管，被托管方纳入托管方合并报表范围的可能性较小（在《中国证监会会计部 2017 年会计监管协调会——具体会计问题监管口径》中有明确规定）。
其次，即使认可托管期间纳入合并，在你说的过渡期安排条款下，过渡期内托管方尚未取得对被托管企业的控制权，不应将其纳入合并报表范围。